Minutes et répertoires du notaire François Paul HUILLIER, 15 décembre 1831 - 24 mars 1863 (étude VI)
Archives nationales
Minutes et répertoires du notaire François Paul HUILLIER (étude VI)
15 décembre 1831 - 24 mars 1863
MC/ET/VI/1005 - MC/ET/VI/1181, MC/RE/VI/27 - MC/RE/VI/30
Etude VI; Huillier, François-Paul
Archives nationales de France
Minutes et répertoires: la loi 2008-696 du 15 juillet 2008 relative aux archives a fixé à 75 ans à compter de la date de l'acte, ou à 25 ans à compter de la date du décès de l'intéressé si ce délai est plus bref, le délai de communication des minutes et répertoires des notaires; ce délai est porté à 100 ans à compter de la date de l'acte si le document se rapporte à un mineur (code du Patrimoine, articles L213-2, 4e d et 5e).
Autres documents de l'étude (dossiers de clients, comptabilité...): s'agissant d'archives privées, ces documents sont communicables selon les modalités fixées par le déposant ou le donateur.
Certains documents ne sont pas accessibles en raison de leur mauvais état de conservation.
Versement
Accès aux instruments de recherche de tous les notaires de l’étude VI
Archives de l'étude VI
- Minutes de François Paul HUILLIER, 15 décembre 1831 - 24 mars 1863; MC/ET/VI/1005 - MC/ET/VI/1181
  - Minutes. 1831, 15 décembre - 31 décembre, 15 décembre - 31 décembre 1831; MC/ET/VI/1005
    Informations concernant le classement:
    Le niveau inférieur de description, quand il existe, correspond aux minutes d'actes. Toutes les minutes ne sont pas forcément décrites une à une. Les descriptions de ces minutes sont plus ou moins détaillées.
  - Minutes. 1832, janvier - 1832, mars, janvier 1832 - mars 1832; MC/ET/VI/1006
  - Minutes. 1832, avril - 1832, juin, avril 1832 - juin 1832; MC/ET/VI/1007
  - Minutes. 1832, juillet - 1832, septembre, juillet 1832 - septembre 1832; MC/ET/VI/1008
  - Minutes. 1832, octobre - 1832, décembre, octobre 1832 - décembre 1832; MC/ET/VI/1009
  - Minutes. 1833, janvier - 1833, mars, janvier 1833 - mars 1833; MC/ET/VI/1010
  - Minutes. 1833, avril - 1833, juin, avril 1833 - juin 1833; MC/ET/VI/1011
    - Vente du château de Grossouvre par M. Genouillet à Aguado, marquis de Las Marismas., 7 juin 1833; MC/ET/VI/1011
      Informations complémentaires:
      Précisions sur les lieux: Grossouvre (Cher)--Château
      Origine de l'information:
      Actes signalés par les lecteurs et correspondants du Minutier central des notaires de Paris, 2000-2011 (base de données migrée: voir contexte dans le Plan d’orientation général - Notaires de Paris, guides thématiques du Minutier).
      Date de révision: 2010
      Date de création de la notice: 2005
      acte de vente; Genouillet (M.); Grossouvre (Cher); Aguado
  - Minutes. 1833, juillet - 1833, août, juillet 1833 - août 1833; MC/ET/VI/1012
  - Minutes. 1833, septembre - 1833, octobre, septembre 1833 - octobre 1833; MC/ET/VI/1013
  - Minutes. 1833, novembre - 1833, décembre, novembre 1833 - décembre 1833; MC/ET/VI/1014
  - Minutes. 1834, janvier - 1834, février, janvier 1834 - février 1834; MC/ET/VI/1015
  - Minutes. 1834, mars - 1834, mai, mars 1834 - mai 1834; MC/ET/VI/1016
  - Minutes. 1834, juin - 1834, août, juin 1834 - août 1834; MC/ET/VI/1017
  - Minutes. 1834, septembre - 1834, octobre, septembre 1834 - octobre 1834; MC/ET/VI/1018
  - Minutes. 1834, novembre - 1834, décembre, novembre 1834 - décembre 1834; MC/ET/VI/1019
  - Minutes. 1835, janvier - 1835, mars, janvier 1835 - mars 1835; MC/ET/VI/1020
  - Minutes. 1835, avril - 1835, juin, avril 1835 - juin 1835; MC/ET/VI/1021
  - Minutes. 1835, juillet - 1835, août, juillet 1835 - août 1835; MC/ET/VI/1022
  - Minutes. 1835, septembre - 1835, octobre, septembre 1835 - octobre 1835; MC/ET/VI/1023
    - Vente du domaine, terroir, vignoble et château de Château Margaux par Thomas Douat, marquis de La Colonilla, demeurant au Château Margaux, près Bordeaux, en son nom personnel et comme mandataire d'Antoine Douat de La Colonilla, demeurant aussi au Château Margaux, et par Dominique François Marie, comte de Bastard d'Estang et Marie Quita Douat de La Colonilla, sa femme, demeurant à Paris, rue des Saints-Pères n°83, à Alexandre Marie Aguado, marquis de Las Marismas, moyennant 1 300 000 F. A la suite, dépôt par Dominique François Marie, comte de Bastard d'Estang d'un procès-verbal d'expert concernant la désignation du domaine de Château Margaux, 20 novembre 1835; compte rendu par Alexandre Marie Aguado, demeurant rue de la Grange-Bâtelière n°6, de formalités de transcription et de purge légale sur la propriété, 23 mars 1837; ratification par la comtesse Des Cars de la vente du domaine de Château Margaux, 16 juillet (26 juin et) 1845., 3 septembre 1835; MC/ET/VI/1023
      Actes signalés par le personnel du Minutier central des notaires de Paris.
      Date de création de la notice: 2014 (Marie-Françoise Limon-Bonnet).
      La Colonilla, Thomas Douat (marquis de); Bastard d'Estang, Dominique François Marie (comte de); Douat de La Colonilla, Antoine; Douat de La Colonilla, Marie Quita; Aguado, Alexandre Marie (1784-1842; marquis de las Marismas del Guadalquivir); Margaux (Gironde); Margaux (Gironde, château de); acte de vente
  - Minutes. 1835, novembre - 1835, décembre, novembre 1835 - décembre 1835; MC/ET/VI/1024
  - Minutes. 1836, janvier - 1836, mars, janvier 1836 - mars 1836; MC/ET/VI/1025
  - Minutes. 1836, avril - 1836, juin, avril 1836 - juin 1836; MC/ET/VI/1026
  - Minutes. 1836, juillet - 1836, août, juillet 1836 - août 1836; MC/ET/VI/1027
  - Minutes. 1836, septembre - 1836, décembre, septembre 1836 - décembre 1836; MC/ET/VI/1028
    - Vente par Charles Auguste Pierlot et Anna de Tastet, demeurant à Paris, rue de la Ferme-des-Mathurins n°27, à Alexandre Marie Aguado, marquis de Las Marismas, de la totalité de l'île d'Issan, en face de Château Margaux (110 000 F.)., 27 décembre 1836; MC/ET/VI/1028
      Aguado, Alexandre Marie (1784-1842; marquis de las Marismas del Guadalquivir); Pierlot, Charles Auguste; Tastet, Anna de; Margaux (Gironde); Margaux (Gironde, château de); acte de vente
  - Minutes. 1837, janvier - 1837, mars, janvier 1837 - mars 1837; MC/ET/VI/1029
    - Contrat de mariage sous le régime de la communauté de biens entre Augustin Aimé Joseph Lejeune, courtier de commerce près la bourse de Paris, demeurant 38, rue du Cherche-Midi, et Augustine Élisa Seyler, demeurant chez ses père et mère, 5, boulevard Saint-Martin. Mariage à la mairie du 10e arrondissement de Paris., 28 mars 1837; MC/ET/VI/1029
      À la suite:
      1837, 27 octobre Dépôt des pièces de publication.
      De l'image fixe à l'image animée (1820-1910), documents du Minutier central des notaires de Paris relatifs à l'histoire des photographes et de la photographie, par Marc Durand, Paris, Archives nationales, 2013 (sous presse), notice n° 2903 (version dématérialisée de l'instrument de recherche, les notices biographiques et compléments de descriptions d'actes ne se trouvent que sur la version papier de l'ouvrage, voir contexte dans le Plan d’orientation général - Notaires de Paris, guides thématiques du Minutier).
      Date de révision: 2011
      Date de création de la notice: 2010
      Lejeune, Augustin Aimé Joseph; Seyler, Augustine Élisa; Saint-Martin (boulevard); Cherche-Midi (rue du); contrat de mariage
  - Minutes. 1837, avril - 1837, juin, avril 1837 - juin 1837; MC/ET/VI/1030
  - Minutes. 1837, juillet - 1837, septembre, juillet 1837 - septembre 1837; MC/ET/VI/1031
  - Minutes. 1837, octobre - 1837, décembre, octobre 1837 - décembre 1837; MC/ET/VI/1032
  - Minutes. 1838, janvier - 1838, février, janvier 1838 - février 1838; MC/ET/VI/1033
  - Minutes. 1838, mars - 1838, avril, mars 1838 - avril 1838; MC/ET/VI/1034
    - Création d’une société en commandite entre Alexandre Marie Jean Manuel Aguado, marquis de Las Marismas del Guadalquivir, demeurant 6, rue de la Grange-Batelière, Jean Pierre Darthez, ancien négociant à Londres, demeurant 28 bis, rue de Rivoli, Stanislas Darthez, même activité, même adresse, ayant pour objet l’exploitation de diverses mines, et autres objets en Espagne, sous la raison sociale, Marquis De Las Marismas et Cie, Compagnie des Mines d’Espagne, établie pour une durée de vingt-cinq ans, au capital de 25 000 000 de francs, siège social situé 6, rue de la Grange-Batelière., 28 mars 1838; MC/ET/VI/1034
      Attention, cette minute est suivie "d'acte à la suite": 1851, 10 novembre. Dépôt des pièces de publication.
      Acte signalé par le personnel du Minutier central des notaires de Paris.
      Date de création de la notice: 2014 (M. Durand)
      acte de société; Aguado, Alexandre Marie Jean Manuel (marquis de Las Marismas); Darthez, Jean Pierre; Darthez, Stanislas; Grange-Batelière (rue de la); Rivoli (rue de); Compagnie des Mines d’Espagne, Marquis De Las Marismas et Compagnie
    - Cession de brevets d'invention par Jean Fiechter de Beauvernet, ancien fabricant imprimeur d’indiennes, graveur dessinateur, demeurant 24, rue Pavée, à Charles Alexandre Latouche, fabricant de papiers, demeurant 3, rue Pont-de-Lodi, ayant pour objet une machine dite Machine Mulhousienne, pour l’impression en couleurs des tissus., 28 avril 1838; MC/ET/VI/1034
      brevet d'invention; cession; Fiechter de Beauvernet, Jean; Latouche, Charles Alexandre; graveur; dessinateur; Pavée (rue); Pont-de-Lodi (rue du)
  - Minutes. 1838, mai - 1838, juillet, mai 1838 - juillet 1838; MC/ET/VI/1035
  - Minutes. 1838, août - 1838, octobre, août 1838 - octobre 1838; MC/ET/VI/1036
  - Minutes. 1838, novembre - 1838, décembre, novembre 1838 - décembre 1838; MC/ET/VI/1037
  - Minutes. 1839, janvier - 1839, mars, janvier 1839 - mars 1839; MC/ET/VI/1038
  - Minutes. 1839, avril - 1839, juin, avril 1839 - juin 1839; MC/ET/VI/1039
  - Minutes. 1839, juillet - 1839, septembre, juillet 1839 - septembre 1839; MC/ET/VI/1040
  - Minutes. 1839, octobre - 1839, décembre, octobre 1839 - décembre 1839; MC/ET/VI/1041
  - Minutes. 1840, janvier - 1840, février, janvier 1840 - février 1840; MC/ET/VI/1042
  - Minutes. 1840, mars - 1840, avril, mars 1840 - avril 1840; MC/ET/VI/1043
  - Minutes. 1840, mai - 1840, juin, mai 1840 - juin 1840; MC/ET/VI/1044
    Attention: acte(s) coté(s) en Réserve
    - Procuration par Victor Marie vicomte Hugo, homme de lettres demeurant au 6 place Royale, à Charles Devieur-Robelin, architecte demeurant au 7 rue Saint-Guillaume, pour gérer et administrer une maison située même adresse., 1er juin 1840; MC/RS//584
      Cote originelle du document:
      MC/ET/VI/1044
      Informations concernant le classement et la cotation du document:
      Acte coté en Réserve.
      De l'image fixe à l'image animée (1820-1910), documents du Minutier central des notaires de Paris relatifs à l'histoire des photographes et de la photographie, par Marc Durand, Paris, Archives nationales, 2013 (sous presse), notice n° 2466 (version dématérialisée de l'instrument de recherche, les notices biographiques et compléments de descriptions d'actes ne se trouvent que sur la version papier de l'ouvrage, voir contexte dans le Plan d’orientation général - Notaires de Paris, guides thématiques du Minutier).
      ou
      Catalogue de la Réserve du Minutier central.
      écrivain; architecte; Hugo, Victor (1802-1885); Devieur-Robelin, Charles (1797-1887); Royale (place); Saint-Guillaume (rue); procuration
  - Minutes. 1840, juillet - 1840, septembre, juillet 1840 - septembre 1840; MC/ET/VI/1045
  - Minutes. 1840, octobre - 1840, décembre, octobre 1840 - décembre 1840; MC/ET/VI/1046
  - Minutes. 1841, janvier - 1841, février, janvier 1841 - février 1841; MC/ET/VI/1047
  - Minutes. 1841, mars - 1841, avril, mars 1841 - avril 1841; MC/ET/VI/1048
    - Contrat de mariage sous le régime dotal entre Alexandre Marie Jean Manuel Aguado, attaché à la légation de France à Florence, domicilié 6, rue de la Grange-Batelière, et Émilie Claire Mac Donell, demeurant à Florence (Italie)., 16 mars 1841; MC/ET/VI/1048
      De l'image fixe à l'image animée (1820-1910), documents du Minutier central des notaires de Paris relatifs à l'histoire des photographes et de la photographie, par Marc Durand, Paris, Archives nationales, 2013 (sous presse), notice n° 14 (version dématérialisée de l'instrument de recherche, les notices biographiques et compléments de descriptions d'actes ne se trouvent que sur la version papier de l'ouvrage, voir contexte dans le Plan d’orientation général - Notaires de Paris, guides thématiques du Minutier).
      Aguado, Alexandre Marie Jean Manuel; Mac Donell, Émilie Claire; Grange-Batelière (rue de la); Florence (Italie); contrat de mariage
  - Minutes. 1841, mai - 1841, juin, mai 1841 - juin 1841; MC/ET/VI/1049
    - Testament authentique d'Alexandre Joseph Marie Léon Pierre Paul Raimond Louis Gonzague Aguado, dicté en son domicile 6, rue de la Grange-Batelière, à Me François Paul Huillier, en présence d'Auguste Joseph Pellechet, architecte, demeurant 45, rue Saint-Lazare, en qualité d'exécuteur testamentaire., 29 mai 1841; MC/ET/VI/1049
      De l'image fixe à l'image animée (1820-1910), documents du Minutier central des notaires de Paris relatifs à l'histoire des photographes et de la photographie, par Marc Durand, Paris, Archives nationales, 2013 (sous presse), notice n° 15 (version dématérialisée de l'instrument de recherche, les notices biographiques et compléments de descriptions d'actes ne se trouvent que sur la version papier de l'ouvrage, voir contexte dans le Plan d’orientation général - Notaires de Paris, guides thématiques du Minutier).
      Aguado, Alexandre Joseph Marie Léon Pierre Paul Raimond Louis Gonzague; Huillier, François Paul; Pellechet, Auguste Joseph; Saint-Lazare (rue); Grange-Batelière (rue de la); testament
  - Minutes. 1841, juillet - 1841, août, juillet 1841 - août 1841; MC/ET/VI/1050
  - Minutes. 1841, septembre - 1841, octobre, septembre 1841 - octobre 1841; MC/ET/VI/1051
  - Minutes. 1841, novembre - 1841, décembre, novembre 1841 - décembre 1841; MC/ET/VI/1052
  - Minutes. 1842, janvier - 1842, février, janvier 1842 - février 1842; MC/ET/VI/1053
  - Minutes. 1842, mars - 1842, avril, mars 1842 - avril 1842; MC/ET/VI/1054
    - Dépôt judiciaire du testament olographe d'Alexandre Joseph Marie Léon Pierre Paul Raimond Louis Gonzague Aguado, fait le 1er novembre 1841, à la suite de son décès survenu à Gijon (Espagne), le 12 avril 1842, lui-même domicilié 6, rue de la Grange-Batelière., 21 avril 1842; MC/ET/VI/1054
      De l'image fixe à l'image animée (1820-1910), documents du Minutier central des notaires de Paris relatifs à l'histoire des photographes et de la photographie, par Marc Durand, Paris, Archives nationales, 2013 (sous presse), notice n° 16 (version dématérialisée de l'instrument de recherche, les notices biographiques et compléments de descriptions d'actes ne se trouvent que sur la version papier de l'ouvrage, voir contexte dans le Plan d’orientation général - Notaires de Paris, guides thématiques du Minutier).
      Aguado, Alexandre Joseph Marie Léon Pierre Paul Raimond Louis Gonzague; Grange-Batelière (rue de la); Gijon (Espagne); testament
  - Minutes. 1842, mai - 1842, juin, mai 1842 - juin 1842; MC/ET/VI/1055
    Attention: certains actes ont été constatés manquants
    - Notoriété après décès d'Alexandre Joseph Marie Léon Pierre Paul Raimond Louis Gonzague Aguado survenu à Gijon (Espagne), le 12 avril 1842, lui-même domicilié 6, rue de la Grange-Batelière., 6 mai 1842; MC/ET/VI/1055
      De l'image fixe à l'image animée (1820-1910), documents du Minutier central des notaires de Paris relatifs à l'histoire des photographes et de la photographie, par Marc Durand, Paris, Archives nationales, 2013 (sous presse), notice n° 17 (version dématérialisée de l'instrument de recherche, les notices biographiques et compléments de descriptions d'actes ne se trouvent que sur la version papier de l'ouvrage, voir contexte dans le Plan d’orientation général - Notaires de Paris, guides thématiques du Minutier).
      Aguado, Alexandre Joseph Marie Léon Pierre Paul Raimond Louis Gonzague; Grange-Batelière (rue de la); Gijon (Espagne); notoriété
    - Inventaire après décès d'Alexandre Joseph Marie Léon Pierre Paul Raimond Louis Gonzague Aguado., 9 mai 1842; MC/ET/VI/1055
      De l'image fixe à l'image animée (1820-1910), documents du Minutier central des notaires de Paris relatifs à l'histoire des photographes et de la photographie, par Marc Durand, Paris, Archives nationales, 2013 (sous presse), notice n° 18 (version dématérialisée de l'instrument de recherche, les notices biographiques et compléments de descriptions d'actes ne se trouvent que sur la version papier de l'ouvrage, voir contexte dans le Plan d’orientation général - Notaires de Paris, guides thématiques du Minutier).
      Aguado, Alexandre Joseph Marie Léon Pierre Paul Raimond Louis Gonzague; inventaire après décès
    - Dépôt judiciaire du testament olographe, rédigé en espagnol, d'Alexandre Joseph Marie Léon Pierre Paul Raimond Louis Gonzague Aguado, fait le 1er novembre 1841, à la suite de son décès survenu à Gijon (Espagne), le 12 avril 1842, lui-même domicilié 6, rue de la Grange-Batelière, 4 juin 1842; MC/ET/VI/1055
      De l'image fixe à l'image animée (1820-1910), documents du Minutier central des notaires de Paris relatifs à l'histoire des photographes et de la photographie, par Marc Durand, Paris, Archives nationales, 2013 (sous presse), notice n° 19 (version dématérialisée de l'instrument de recherche, les notices biographiques et compléments de descriptions d'actes ne se trouvent que sur la version papier de l'ouvrage, voir contexte dans le Plan d’orientation général - Notaires de Paris, guides thématiques du Minutier).
  - Minutes. 1842, juillet - 1842, août, juillet 1842 - août 1842; MC/ET/VI/1056
  - Minutes. 1842, septembre - 1842, octobre, septembre 1842 - octobre 1842; MC/ET/VI/1057
  - Minutes. 1842, novembre - 1842, décembre, novembre 1842 - décembre 1842; MC/ET/VI/1058
    - Liquidation des communauté et succession d'Alexandre Joseph Marie Léon Pierre Paul Raimond Louis Gonzague Aguado entre ses héritiers., 7 novembre 1842; MC/ET/VI/1058
      De l'image fixe à l'image animée (1820-1910), documents du Minutier central des notaires de Paris relatifs à l'histoire des photographes et de la photographie, par Marc Durand, Paris, Archives nationales, 2013 (sous presse), notice n° 20 (version dématérialisée de l'instrument de recherche, les notices biographiques et compléments de descriptions d'actes ne se trouvent que sur la version papier de l'ouvrage, voir contexte dans le Plan d’orientation général - Notaires de Paris, guides thématiques du Minutier).
      Aguado, Alexandre Joseph Marie Léon Pierre Paul Raimond Louis Gonzague; liquidation
    - Legs à la marquise de Las Marismas, 28 décembre 1842; MC/ET/VI/1058
      délivrance de legs; Las Marismas (Mme de)
  - Minutes. 1843, janvier - 1843, février, janvier 1843 - février 1843; MC/ET/VI/1059
    - Délivrance de legs par Alexandre Marie Jean Manuel Aguado, marquis de Las Marismas, à Maria Del Carmen Victoire Moréno, marquise de Las Marismas, sa mère., 21 mars 1843; MC/ET/VI/1059
      délivrance de legs; Las Marismas (Mme de); Aguado, Alexandre Marie Jean Manuel (marquis de Las Marismas); Moréno, Maria Del Carmen Victoire (marquise de Las Marismas)
  - Minutes. 1843, mars - 1843, avril, mars 1843 - avril 1843; MC/ET/VI/1060
  - Minutes. 1843, mai - 1843, juin, mai 1843 - juin 1843; MC/ET/VI/1061
    - Contrat de mariage entre Alexandre Auguste Ledru-Rollin, docteur en droit, membre de la Chambre des députés, avocat aux conseils du roi et à la cour de cassation, demeurant rue de Tournon n°4, et Harriet Sharpe, demeurant rue de Rivoli, n°28 bis. Parmi les témoins, entre autres, Arago et Lamartine., 5 mai 1843; MC/ET/VI/1061
      Fichier dit 'général' XIXe siècle (1147 actes), par Claire Béchu et Guillaume Nahon, 1988-1999. (fichier papier entièrement dématérialisé; voir contexte dans le Plan d’orientation général - Notaires de Paris, guides thématiques du Minutier).
      Date de création de la notice: 2008
      Date de révision de la notice: 2014 (Marie-Françoise Limon-Bonnet)
      docteur d'université; contrat de mariage; Ledru-Rollin, Alexandre-Auguste; Sharpe, Harriet; Rivoli (rue de); Tournon (rue de)
    - Quittance par les représentants de la baronne de Feuchères à Maria del Carmen Victoire Moreno, marquise de Las Marismas, veuve d'Alexandre Joseph Marie Léon Pierre Paul Raymond Louis Gonzague Aguado. A la suite, quittance par les mêmes, 12 et 13 juillet 1843; autre quittance, 14 juillet 1843; quittance pour solde, 12 et 15 juillet 1843., 12 mai 1843; MC/ET/VI/1061
      quittance; Aguado, Alexandre Marie (1784-1842; marquis de las Marismas del Guadalquivir); Moreno, Maria del Carmen Victoire; Dawes, Sophie (1790-1840; baronne de Feuchères)
    - Contrat de mariage entre Amable Claude, vicomte Des Roys, sous-lieutenant au 7e régiment de cuirassiers en garnison à Epinal (Vosges), et Elisa de Domecq. A la suite, procès-verbal de réception des signatures royales, 16 juin 1843., 9 juin 1843; MC/ET/VI/1061
      contrat de mariage; Des Roys, Amable Claude; Domecq, Elisa de; Epinal (Vosges)
    - Procès-verbal d'estimation du mobilier conservé en nature par la marquise de Las Marismas. Il comprend une "prisée et estimation des vins", se montant à plus de 31 000 F., dont du Margaux., 16 juin 1843; MC/ET/VI/1061
      procès-verbal
    - Procès-verbal de défaut à la requête d'Eugène Scribe, membre de l'Académie Française, contre Giacomo Meyerbeer, compositeur, autour de "L'Africaine"., 24 juin 1843; MC/ET/VI/1061
      procès-verbal; Meyerbeer, Giacomo (1791-1864); Scribe, Eugène (1791-1861)
  - Minutes. 1843, juillet - 1843, août, juillet 1843 - août 1843; MC/ET/VI/1062
  - Minutes. 1843, septembre - 1843, octobre, septembre 1843 - octobre 1843; MC/ET/VI/1063
  - Minutes. 1843, novembre - 1843, décembre, novembre 1843 - décembre 1843; MC/ET/VI/1064
  - Minutes. 1844, janvier - 1844, février, janvier 1844 - février 1844; MC/ET/VI/1065
  - Minutes. 1844, mars - 1844, avril, mars 1844 - avril 1844; MC/ET/VI/1066
  - Minutes. 1844, mai - 1844, juin, mai 1844 - juin 1844; MC/ET/VI/1067
  - Minutes. 1844, juillet - 1844, août, juillet 1844 - août 1844; MC/ET/VI/1068
  - Minutes. 1844, septembre - 1844, octobre, septembre 1844 - octobre 1844; MC/ET/VI/1069
  - Minutes. 1844, novembre - 1844, décembre, novembre 1844 - décembre 1844; MC/ET/VI/1070
  - Minutes. 1845, janvier - 1845, février, janvier 1845 - février 1845; MC/ET/VI/1071
  - Minutes. 1845, mars - 1845, avril, mars 1845 - avril 1845; MC/ET/VI/1072
  - Minutes. 1845, mai - 1845, juin, mai 1845 - juin 1845; MC/ET/VI/1073
  - Minutes. 1845, juillet - 1845, août, juillet 1845 - août 1845; MC/ET/VI/1074
  - Minutes. 1845, septembre - 1845, octobre, septembre 1845 - octobre 1845; MC/ET/VI/1075
  - Minutes. 1845, novembre - 1845, décembre, novembre 1845 - décembre 1845; MC/ET/VI/1076